【裁判字號】    94,勞簡上,12
【裁判日期】    950118
【裁判案由】    給付資遣費等
【裁判全文】
臺灣板橋地方法院民事判決            94年度勞簡上字第12號
上  訴  人  乙○○
被上訴人    心情設計工作坊有限公司
法定代理人  甲○
                      樓
訴訟代理人  林衍鋒律師
上列當事人間請求給付資遣費等事件，上訴人對於中華民國94年
5 月5 日本院板橋簡易庭94年度板勞簡字第12號第一審判決提起
上訴，經本院於95年1月4日言詞辯論終結，判決如下：
    主  文
原判決關於駁回上訴人後開第二項之訴部分，及訴訟費用之裁判
廢棄。
被上訴人應給付上訴人新台幣貳拾柒萬零陸佰拾元，及自民國
九十三年四月七日起至清償日止，按週年利率百分之五計算之利
息。
其餘上訴駁回。
第一、二審訴訟費用，由被上訴人負擔三分之二，餘由上訴人負
擔。
    事實及理由
一、上訴人起訴主張：上訴人自民國85年4 月1 日起受僱於被上
    訴人擔任倉管工作，因執行倉管工作，需長期搬運重物，長
    久以往，上訴人已漸感無力負荷，上訴人向主管反應此事，
    並未獲得回應，被上訴人亦未加派人手支援上訴人之工作，
    致上訴人手臂肌肉扭傷，不幸罹患肌腱炎，手臂無力上舉，
    無法再從事搬運工作，上訴人於92年7 月16日向被上訴人告
    知前揭因公受傷之職業傷害後，即開始請病假，惟被上訴人
    竟欲推卸照顧員工之義務及責任，迭次發函予上訴人聲明其
    不願雇用一名只會站立或坐立於門口之人云云，並於92年10
    月8 日以存證信函違法終止兩造間勞動契約，其終止不生效
    力，然被上訴人未依約給付薪資，上訴人自得依勞動基準法
    第14條第5 款規定，以起訴狀繕本之送達，作為終止兩造間
    勞動契約之意思表示，並依同法第14條第1 項、第17條規定
    請求資遣費新臺幣（下同）191,835 元、兩造間之薪資請求
    權請求被上訴人給付92年9 月份之薪資26,460元，另依民法
    第184 條第1 項前段、第195 條第1 項請求醫療費用4, 700
    元、計程車資9,400 元、慰撫金120,000 元，共計352, 395
    元，爰請求判命被上訴人如數給付（上訴人於原審聲明：被
    上訴人應給付352,395 元及自起訴狀繕本送達翌日起至清償
    日止，按年息5%計算之法定遲延利息。原審判決上訴人全部
    敗訴，上訴人不服提起上訴。）。併為上訴聲明：(一)原判決
    廢棄。(二)被上訴人應給付上訴人352,395 元及自起訴狀繕本
    送達翌日起至清償日止，按年息5%計算之遲延利息。
二、被上訴人以：國勝中醫診所出具之診斷證明書記載初診日期
    為92年7 月19日，與上訴人提出醫藥費收據記載92年7 月18
    日不符，且92年9 月8 日診斷書記載上訴人受有左右手腕扭
    挫傷，與臺大醫院92年9 月4 日出具診斷證明書記載上訴人
    受有右側肩牓肌腱炎、右側手肘及前臂肌肉扭傷之傷害不符
    ，復與陳智偉於原審證稱上訴人左手拉傷等情不符，自難認
    上訴人確有受傷或為職業傷害。上訴人應舉證證明其確有受
    傷，且其傷害係因職業所生，而非自己在家提取重物或自己
    激烈動作所生，臺大醫院亦無法認定上訴人所受傷害係因執
    行職務所致，否則臺大醫院應會開立職業傷病證明。上訴人
    平日僅負責出退貨，粗重工作包括清點、提貨等均由小弟處
    理，上訴人毋庸動手，況上訴人稱其於92年7 月15日、16日
    連同陳智偉、黃善惠、陳鳳麗3 位員工，整理3 樓之倉庫，
    由伊與陳智偉搬貨、疊貨、黃善惠專點貨、陳鳳麗排退貨箱
    ，至92年7 月17日早上感到不適無力，始至國勝中醫診所就
    診，並無上訴人於原審聲請訊問之證人林正偉，足證上訴人
    所言不足採信。陳正偉及上訴人之主管黎良普於原審均證稱
    上訴人之工作毋庸搬重物，即令上訴人當日無法完成排定工
    作，亦不用加班或懲處，而係由排班主管黎良普自己加班處
    理，足證上訴人所處工作環境非常完善。另林育生醫師之回
    函無法證明上訴人所受傷害乃搬運重物所致，亦無法判斷其
    傷害與搬重物之關聯性，上訴人既未舉證證明其所受傷害係
    職業傷害，自不得依侵權行為法律關係請求被上訴人賠償醫
    藥費用、計程車資及精神賠償。另因上訴人自92年7 月17日
    起，持續請事假14日、病假30日、特別休假11日，依勞工請
    假規則規定已無假可請，被上訴人多次連絡上訴人，惟上訴
    人仍未依法辦理請假手續，被上訴人不得已以曠職論處，並
    於92年9 月30日以存證信函催告上訴人於3 日內返回公司上
    班，復於92年10月8 日再以存證信函終止兩造間之勞動契約
    ，上訴人自認於92年10月9 日收受前開存證信函，故兩造間
    之勞動契約已經被上訴人終止，上訴人自不得請求92年9 月
    份之薪資及資遣費等語，資為抗辯。併為答辯聲明：上訴駁
    回。
三、本件經兩造於本院94年11月4 日準備程序協議簡化爭點，其
    不爭執及爭執之事項如下（見本院卷第71頁至第72頁）：
  (一)兩造不爭執之事項：
    1.上訴人自85年4 月1 日起即受僱於被上訴人擔任倉管工作
      ，上訴人自92年9 月3 日起即未至被上訴人處上班。
    2.上訴人於起訴狀為終止勞動契約之意思表示（見原審卷第
      7 頁）。
    3.上訴人提出92年8 月26日亞東醫院、92年9 月4 日臺大醫
      院診斷證明書形式上為真正（見原審卷第11頁）。
    4.上訴人提出國勝中醫診所掛號費單據形式上為真正（見原
      審卷第16頁至第21頁）。
    5.上訴人提出存摺影本為真正（見原審卷第22頁至第23頁）
      。
    6.被上訴人提出上訴人92年7 月至92年9 月考勤表為被上訴
      人單方面制作，其影本形式上為真正（見原審卷第57頁至
      第59 頁）。
    7.被上訴人92年9 月18日板橋68支局第36號存證信函已經上
      訴人於92年9 月19日收受（見原審卷第60頁）。
    8.被上訴人92年9 月30日永和福和郵局第1173號存證信函已
      經上訴人於92年10月1 日收受（見原審卷第63頁）。
    9.國勝中醫診所92年9 月17日診斷證明書、92年9 月8 日勞
      工保險傷病診斷書形式上為真正（見原審卷第105 頁、第
      112 頁）。
    10.被上訴人92年10月8 日台北金南郵局第2756號存證信函已
      經上訴人於92年10月9 日收受（見原審卷第116 頁）。
    11.臺大醫院94年1 月13日校附醫秘字第0940000049號函形式
      上為真正（見原審卷第127 頁）。
    12.上訴人92年10月2 日板橋文化路郵局第3267號存證信函已
      經被上訴人於92年10月4 日收受（見原審卷第148 頁）。
    13.本件訴訟標的法律關係：(一)資遣費191,835 元：勞動基準
      法第14條第1 項、第17條、(二)醫療費用4,700 元、計程車
      資9,400 元、慰撫金120,000 元（共計134,100 元）：民
      法第184 條第1 項前段、第195 條第1 項、(三)92年9 月份
      薪資26,460元：薪資請求權。
  (二)兩造爭執之事項：
    1.上訴人所受右側肩膀肌腱炎、右側手肘及前臂肌肉紐傷之
      傷害是否為職業傷害？是否因執行被上訴人交付之倉管工
      作致受傷害？
    2.被上訴人終止兩造間勞動契約是否合法？上訴人終止兩造
      間勞動契約是否合法？
    3.被上訴人是否得請求資遣費、92年9 月份薪資及侵權行為
      損害賠償？
四、上訴人主張其自85年4 月1 日起即受僱於被上訴人擔任倉管
    工作，於92年9 月3 日起即未再至被上訴人處工作之事實，
    業據上訴人提出被上訴人給付薪資之存摺明細影本2 紙（見
    原審卷第22頁至第23頁），並有被上訴人提出出勤紀錄餅本
    3 紙附卷可稽（見原審卷第57頁至第59頁），復據兩造協議
    所不爭執，自堪採信為真實。
五、上訴人於92年7 月16日因搬運重物，致手臂肌肉扭傷，罹患
    肌腱炎，手臂無力上舉，無法從事搬運工作：
  (一)上訴人主張其於92年7 月16日因搬運重物，致手臂肌肉扭傷
    ，罹患肌腱炎，手臂無力上舉，無法從事搬運工作之事實，
    業據其提出診斷證明書影本4 紙（見原審卷第10頁、第11頁
    、第105頁、第112頁、本院卷第81頁至第84頁）為證。
  (二)證人陳智偉於原審證稱：伊當時受僱於被上訴人擔任倉庫人
    員，負責搬貨，上訴人負責倉管，上訴人有搬過東西，伊等
    都是在搬紙箱子裡面放有紙張，大約跟水果箱相同，一箱大
    約二十幾公斤，大約要疊五箱高，被上訴人公司負責賣信紙
    、電話簿及卡片等類東西，上訴人是負責指揮要搬運哪些東
    西，如果來不及的時候，她自己也要下去做，伊任職快一年
    ，上訴人都負責倉管，伊印象中上訴人不需要每天搬運東西
    ，有一個星期她都在搬運東西，倉庫只有伊和另外一個小弟
    在負責搬東西，她要把箱子搬到打包機上面打包，伊和另外
    的小弟負責把箱子抬到打包機旁地上，上訴人再負責把它搬
    下來，有一次在搬東西的時候，東西放在地板上，她搬上去
    的時候左手就拉傷了，就抬不起來，後來她就去告訴主管，
    隔天就沒有再來上班，伊在被上訴人公司大約做了快1 年左
    右，到伊要離職的時候，上訴人都沒有回來上班。上訴人的
    主管就是證人黎良普，他之前就是伊等的主管，倉庫內當時
    就是伊3 人，除了伊之外還有另外小弟與上訴人，上訴人負
    責疊第1 、2 層，第3 、4 、5 層是伊在疊的，被上訴人直
    接給上訴人一個時間要完成工作，沒有叫上訴人一起搬東西
    也沒有交代重要要由搬運人員負責搬，因為公司交代任務伊
    及小弟無法完成，上訴人才會來幫忙，伊和小弟是由上訴人
    調度，被上訴人沒有說任務未完成要懲處等語（見原審卷第
    88頁至第89頁），是依證人陳智偉所言，上訴人確係在被上
    訴人公司任職擔任倉管工作時，因連續幾日搬運重物而致手
    部拉傷，隨即請假，至陳智偉離職時均未再上班等情，應堪
    認定。
  (三)被上訴人固以證人黎良普為上訴人之主管，被上訴人未要求
    上訴人搬運重物等語抗辯。經查證人黎良普固於原審證稱上
    訴人負責退貨，打電腦單及退貨之收貨及管理負責退貨倉庫
    之員工，陳智偉及另一位小弟是流動人員，不是直接配屬給
    上訴人的人員，公司未叫上訴人去搬貨，上訴人未曾反應過
    手臂酸痛之問題等語（見原審卷第91頁），惟查黎良普亦既
    稱伊係上訴人之主管，伊負責排定工作進度，雖未告知未完
    成之效果，但到下班仍來不及完成時，伊亦會親自下去做，
    伊沒有特別交代上訴人不能搬東西，上訴人可以不用搬東西
    ，伊有親自搬東西，伊的工作內容沒有說要搬東西（見原審
    卷第91頁至第93頁），是黎良普為上訴人之主管，其工作內
    容不包括搬運重物，而黎良普於工作未能依限完成時，亦均
    親自下去幫忙搬運重物，是上訴人身為黎良普之下屬，上訴
    人主張於工作未能依限完成時，上訴人亦與搬運小弟即證人
    陳智偉等一起搬運貨物等情，尚難認有何違反常情之處，被
    上訴人雖未要求上訴人一起搬運重物，然上訴人受有手臂拉
    傷之傷害既係因完成被上訴人交付之工作，自屬職業傷害，
    與被上訴人有無要求上訴人搬運重物無涉。
  (四)被上訴人抗辯上訴人提出之診斷證明書及上訴人聲請調解時
    申請書所載上訴人受傷就診日期均有不符，診斷證明書記載
    及陳智偉所述上訴人受傷處究係左手或右手亦有不符，自難
    認上訴人係職業傷害等語。經查上訴人主張其係於92年7 月
    15日、16日接連2 日因搬運重物而受傷即未能再上班，此與
    被上訴人提出上訴人92年7 月之攷勤表記載上訴人於92年7
    月14日請特別休假1 日，7 月15日、16日上班，7 月17日起
    復請2 日特別休假，之後即均請病假等情相符，與證人陳智
    偉所述相符。又上訴人於勞資爭議調解申請書上記載係7 月
    16日之前2 日持續搬貨，疊高箱子至天花板，始因此受傷（
    見原審卷第114 頁），其所述事實發生經過係：於92年7 月
    15- 16日連續2 日午後搬至下班結束，於7 月17日早上感到
    不適無力而至國勝中醫診所就診（見原審卷第115 頁），上
    訴人並於7 月17日至臺北縣土城市清水建全中醫診所看診，
    復於92年7 月18日、92年7 月19日分別至國勝中醫診所就診
    ，亦有上訴人提出之診斷證明書在卷可參（見本院卷第81頁
    、第82頁）。國勝中醫診所診斷證明書上雖記載上訴人係於
    92年7 月19日至該診所就診（見本院卷第82頁），惟經本院
    向當時診治之醫師林育生函詢上訴人就診情形，上訴人係於
    92年7 月18日就診，主述因近日過度搬持重物扭拉傷，致上
    肢酸痛無力；因見其形體虛胖，屬脾濕氣虛體質，故先行給
    予健脾益氣內科藥調理，傷科酸痛則另行給予處置；限於健
    保不能同日申報內、傷二科，故於7 月19日覆診治療始申報
    健保傷科處置及病症，有該醫師94年11月18日函文1 件在卷
    足參（見本院卷第98頁），是上訴人主張其於92年7 月17日
    、18日、19日均就診等情，尚非子虛，亦無被上訴人所稱矛
    盾情事。另查上訴人於7 月17日至清水建全中醫診所就診時
    ，其係受有左右肩及上臂酸痛、肌痛及肌炎之傷害，於7 月
    18、19日至國勝中醫診所就診時其傷害則係左右手腕扭挫傷
    ，92年8 月25日至亞東醫院就診時則係上肢酸痛乏力，9 月
    4 日至臺大醫院就診時則係右側肩膀肌腱炎、右側手肘及前
    臂肌肉扭傷（見本院卷第81頁至第84頁），足證上訴人於92
    年7 月17日受傷時係左右肩膀、上臂及手腕均受傷，至9 月
    4 日至臺大醫院診治時則仍有右側肩膀肌腱炎、右側手肘及
    前臂肌肉扭傷，左側手臂及肩膀之傷害則較好轉，均屬上訴
    人所受傷害因時間經過產生之變化，尚難以此認上訴人所言
    不實。又證人陳智偉稱上訴人受傷當天係左手受傷雖有些微
    不符，然證人陳智偉並非診治上訴人之醫師，自難以陳智偉
    未能明確敘述上訴人究係何處受傷，即認上訴人未受傷，或
    非因為被上訴人執行職務時搬運重物而受傷。上訴人確係於
    92年7 月15、16日為完成被上訴人交待之工作而受傷，應堪
    採信為真實。
六、被上訴人終止兩造間之勞動契約不合法，兩造間勞動契約由
    上訴人以起訴狀繕本之送達合法終止：
  (一)被上訴人以上訴人自92年7 月17日起即未至公司上班，被上
    訴人均以病假及事假處理，至92年9 月3 日因已無假可請，
    以曠職處理，於92年9 月18日告知上訴人以曠職處理，復於
    92 年9月30日催告上訴人於3 日內復職，再於92年10月8 日
    以存證信函終止兩造之勞動契約等情，固據被上訴人提出攷
    勤表影本3 紙、存證信函影本3 件（見原審卷第57頁至第64
    頁、第116 頁）。
  (二)按勞工遭遇職業災害，於勞動基準法第59條規定之醫療期間
    ，雇主不得終止契約，但雇主因天災、事變或其他不可抗力
    致事業不能繼續，經報主管機關核定者，不在此限，勞動基
    準法第13條定有明文。
  (三)本件上訴人於92年7 月15日至16日因搬運重物而受有前揭職
    業傷害，至92年10月底止，至國勝中醫診所共就診21次，治
    療症狀仍屬上肢酸痛症狀，因懷疑另有如頸臂症候群等其他
    病致影響，難以預估何時可完全痊癒，亦有林育生醫師94年
    11月18日前揭函文1 件在卷可按（見本院卷第98頁），足證
    上訴人至92年10月底止，其所受之職業傷害仍未痊癒，依勞
    動基準法第59條規定，被上訴人不得終止契約，故被上訴人
    於92年10月8 日以存證信函終止兩造間之勞動契約，自難認
    為合法。而國勝中醫診所林育生醫師雖稱於92年9 月8 日診
    斷證明書上記載上訴人傷勢「預後良好」（見原審卷第112
    頁）係應上訴人請領傷病給付所用，依醫理預估何時可恢復
    工作能力之描述，意即處置後預期後續良好，醫囑言欄並建
    議宜繼續追蹤理療並行功能鍛鍊，有林育生醫師前開函文在
    卷可參（見本院卷第98頁），是上訴人之傷勢於92年9 月8
    日雖係預後良好，然非謂當時已毋須治療且能工作，仍須配
    合理療及功能鍛鍊、復健，自難以上訴人之傷勢於92年9 月
    8 日預後良好即認上訴人已痊癒。又依上訴人所受傷害，雖
    非不能從事其他毋庸使用力氣之文書等工作，然上訴人曾於
    92年9 月15日由其母親及兄長陪同至公司向被上訴人表示願
    回公司上班，但不得使用手腕力及臂力，惟遭被上訴人以無
    法僱用僅能站立或坐立於公司門口之人，此觀被上訴人於原
    審提出其寄予上訴人存證信函影本之記載即明（見原審卷第
    61頁），足證上訴人確於92年9 月15日回公司向被上訴人表
    示願意回公司擔任其他職務，惟被上訴人已拒絕接受上訴人
    提出之勞務，被上訴人自不得再以上訴人曠職為由終止兩造
    間之勞動契約，故被上訴人於92年10月8 日以臺北金南郵局
    第2756 號 存證信函，以上訴人曠職3 日以上為由，依勞動
    基準法第12條第1 項第6 款規定終止勞動契約，其終止為不
    合法，尚不生終止之效力。
  (四)復查被上訴人自92年9 月以後即未給付上訴人薪資，是上訴
    人於93年3 月24日以起訴狀繕本送達被上訴人，作為終止兩
    造勞動契約之意思表示（見原審卷第7 頁），其終止即屬合
    法，兩造間之勞動契約應於本件起訴狀繕本於93年4 月6 日
    送達被上訴人時即發生終止之效力（見原審卷第31頁）。
七、上訴人請求給付資遣費、損害賠償及92年9 月份薪資：
  (一)資遣費191,835元部分：
    1.按在同一雇主之事業單位繼續工作，每滿1 年應發給相當
      於1 個月平均工資之資遣費，依前款計算之剩餘月數，或
      工作未滿1 年者，以比例計給之，未滿1 個月者，以1 個
      月計，勞動基準法第17條第1 款、第2 款定有明文。又查
      平均工資謂計算事由發生之當日前6 個月內所得工資總額
      除以該期間之總日數所得之金額，勞動基準法第4 款亦有
      明文。
    2.上訴人係自85年4 月1 日起受僱於被上訴人擔任倉管工作
      ，為兩造協議所不爭執，至兩造間勞動契約於93年4 月6
      日發生終止時止，上訴人之年資共計8 年1 月，上訴人主
      張以7 年3 月計算其年資（見原審卷第9 頁），於法尚無
      不合。上訴人於計算事由發生前之6 個月即92年1 月17日
      起至92年7 月16日之薪資分別為12,101元（即25,009元÷
      31日×15日＝12,101元，元以下四捨五入，以下均同）、
      34,922 元 、23,389元、22,851元、23,583元、23,451元
      、12,354元（即23,935元÷31日×16日＝12,354元），有
      上訴人提出存摺影本2 紙在卷可稽（見原審卷第22頁至第
      23頁），被上訴人每月給付上訴人之薪資數額復為兩造協
      議所不爭執，故其計算事由發生前6 個月之每月平均工資
      為25,301元｛即以【該期間工資總額152,651 元（即12,1
      01元＋34,922元＋23,389元＋22,851元＋23,583元＋23,4
      51元＋12,354元＝152,651 元）】÷【該期間總日數181
      日（即15日＋28日＋31日＋30日＋31日＋30日＋16日＝18
      1 日）】×30日＝25,301元｝。上訴人請求年資7 年3 個
      月之資遣費即183,432 元，於法尚無不合（計算式：25,3
      01元×7.25年（即7 又3/12年＝183,432 元）。
    3.基上，上訴人得請求資遣費183,432元。
  (二)損害賠償部分：
    1.上訴人主張其因前揭職業傷害而支出醫療費用4,700 元、
      計程車資9,400 元，另請求慰撫金120,000 元等語。
    2.按雇主對防止採石、採掘、裝卸、搬運、堆積及採伐等作
      業中引起之危害，應有符合標準之必要安全衛生設備，勞
      工安全衛生法第5 條第1 項第4 款定有明文。本件上訴人
      於被上訴人之勞動場所，有搬運、堆積重物之必要，被上
      訴人對於因搬運、堆積重物可能引起之危害，未提供必要
      之安全衛生設備，致上訴人受有前揭職業傷害，被上訴人
      就上訴人所受傷害，自屬有過失，應構成侵權行為，上訴
      人自得依民法第184 條第1 項前段、第195 條第1 項之規
      定，請求被上訴人賠償其因此所受之損害。
    3.經查上訴人因前揭職業傷害而支出醫療費用3,900 元，業
      據其提出醫療費用收據影本39紙為證（見原審卷第16頁至
      第21頁），故上訴人請求醫療費用於3,900 元之範圍內即
      屬有據，逾此部分之請求，洵屬無據。另上訴人主張其因
      受有前揭傷害而有搭乘計程車之必要，並因而支出計程車
      資9,400 元等語，然上訴人並未舉證證明其確已支出計程
      車資9,400 元，故上訴人請求被上訴人賠償計程車資
      9,400 元，亦屬無據。
    4.又上訴人主張其因被上訴人之侵權行為，致受有前揭職業
      傷害，其精神自屬痛苦不堪，本院審酌被上訴人資本總額
      為300 萬元，有上訴人提出被上訴人公司登記資料影本1
      件在卷足稽（見原審卷第42頁），及上訴人於事由發生前
      每月平均工資為22,974元，暨兩造之身分、地位、上訴人
      所受傷害程度、被上訴人侵害之程度等一切情狀，認上訴
      人請求慰撫金12萬元尚屬過高，應予核減為6 萬元，始稱
      允適。
    5.基上，上訴人共得請求侵權行為損害賠償63,900元（即3,
      900 元＋60,000元＝63,900元）。
  (三)92年9月份薪資部分：
    1.按勞工因職業災害而致殘廢、傷害或疾病者，其治療、休
      養期間，給予公傷病假，勞工請假規則第6 條定有明文。
      勞工在醫療中不能工作時，雇主應按其原領工資數額予以
      補償，又原領工資係指該勞工資遇職業災害前1 日正常工
      作時間所得之工資，其為計月者，以遭遇職業災害前最近
      1 個月正常工作時間所得之工資除以30所得之金額，為其
      1 日之工資，勞動基準法第59條第2 款、勞動基準法施行
      細則第31條亦有明文。
    2.上訴人於92年7 月15、16日因執行職務而受有職業傷害，
      其於92年7 月16日前1 個月所得之工資23,298元｛即【92
      年7 月1 日至92年7 月16日止薪資（即23,935元÷31日×
      16日＝12,354元）】＋【92年6 月17日起至92年6 月30日
      止薪資（即23,451元÷30日×14日＝10,944元）】＝23,2
      98元｝，故上訴人自得請求被上訴人給付92年9 月份薪資
      23,298元。
  (四)基上，上訴人得請求被上訴人給付資遣費183,432 元、損害
    賠償63,900元、92年9 月薪資23,298元，共計270,630 元。
八、綜上所述，本件被上訴人主張其於92年7 月15日、16日因搬
    運重物而受有職業傷害為可採，上訴人所辯尚無可取。從而
    ，被上訴人本於勞動基準法第14條第1 項、第17條，請求被
    上訴人給付資遣費183,432 元、依民法第184 條第1 項前段
    、第195 條侵權行為法律關係，請求被上訴人賠償63,900
    元、另依薪資請求權請求被上訴人給付薪資23,298元，共計
    27 0,630元，及自起訴狀繕本送達翌日即93年4 月7 日起，
    至清償日止，按週年利率5%計算之法定遲延利息，為有理由
    ，應予准許。逾此所為請求，為無理由，應予駁回。原審就
    上開應准許部分，為上訴人敗訴之判決，尚有未洽，上訴意
    旨求予廢棄改判，為有理由，爰由本院予以廢棄改判如主文
    第2 項所示。至於上訴人之請求不應准許部分，原判決為上
    訴人敗訴之判決，並駁回其假執行之聲請，經核於法並無不
    合，上訴意旨求予廢棄改判，為無理由，應駁回其上訴。
五、據上論結，本件上訴為一部有理由，一部無理由，依民事訴
    訟法第436 條之1 第3 項、第450 條、第449 條第1 項、第
    79條、第463 條，判決如主文。
中    華    民    國    95    年    1     月    18    日
                  民事第一庭    審判長法  官  李世貴
                                      法  官  黃信滿
                                      法  官  周舒雁
以上正本證明與原本無異
中    華    民    國    95    年    1     月    18    日
                            書記官  張坤校


司法院資訊處製作；財團法人民間司法改革基金會備份。
